臺灣宜蘭地方法院刑事判決　　　　　　　 94年度交易字第9號
公　訴　人　臺灣宜蘭地方法院檢察署檢察官
被　　　告　甲○○　男　45歲.
上列被告因公共危險案件，經檢察官提起公訴（93年度偵字第
3916號） 本院判決如下：
    主  文
甲○○服用酒類，不能安全駕駛動力交通工具而駕駛，處有期徒
刑貳月，如易科罰金以佰元折算壹日。
    事  實
一、甲○○於民國九十三年十二月一日午後及夜間二度服用酒類
    ，於翌日上午七時四十四分許，明知自己服用酒類，不能安
    全駕駛動力交通工具，卻仍駕駛車號LT-339號重機車，沿宜
    蘭縣三星鄉○○路往三星方向行駛，途經宜蘭縣三星鄉○○
    路46號前處時，其駕駛能力因喝酒受損，致與陳杉田所駕駛
    車號IN-4476 號之自用小貨車發生車禍（陳杉田未受傷）。
    嗣於同日上午八時三十九分所測試之血中酒精濃度為194.83
    MG/DL。
二、案經宜蘭縣警察局三星分局移送臺灣宜蘭地方法院檢察署檢
    察官偵查起訴。
    理  由
一、被告甲○○對於上開犯罪事實並不否認，僅辯稱不知前一天
    飲用酒類酒意未消等語；查被告酒後駕駛機車與陳杉田所駕
    自用小貨車發生車禍經過，業據證人陳杉田在警詢中供證明
    確，並有道路交通事故現場圖、道路交通事故調查報告表（
    一）（二）及現場相片六幀附於警卷可資參照；被告於車禍
    後經送行政院衛生署署立宜蘭醫院，於同日上午八時三十九
    分許，經抽血檢測血中酒精濃度達到194.83MG/DL ，此有該
    醫院之檢驗報告一紙附於警卷可稽；而按血中酒精濃度為10
    0-150MG/DL時，其行為表現為「說話含糊、腳步不穩、可能
    會噁心」；血中酒精濃度為150-200MG/DL時，其行為表現為
    「明顯酒意、噁心、步履蹣跚」；血中酒精濃度為200-300
    MG/DL 時，其行為表現為「呆滯木僵、嘔吐、可能昏迷」；
    血中酒精濃度為300-350MG/DL時，其行為表現為「呆滯木僵
    、昏迷、氣管有吸入嘔吐之虞」；血中酒精濃度大於350MG
    /DL 以上時，其行為表現為「呼吸中樞麻痺、漸進死亡」（
    參吳木榮醫師所著「酒精與交通事故傷害的法醫學觀點」表
    一「酒後血中濃度與行為表現譜的關係」，八十八年車輛行
    車事故論文集），本件被告酒後駕車，又與他人車輛發生車
    禍，其不能安全駕駛動力交通工具之駕駛現象，益臻明確，
    其所辯不知酒意未消云云，無法卸免刑責並不足採。綜合上
    情，被告服用酒類不能安全駕駛動力交通工具而駕駛之事實
    足堪認定。
二、核被告所為，係犯刑法第一百八十五條之三之公共危險罪。
    爰審酌被告於九十二年七月二十一日因酒後駕車觸犯本罪，
    經判處拘役二十日易科罰金執行完畢，此有卷附被告前案紀
    錄表可參，此次再因酒後駕車犯罪，顯然未記取教訓，惟本
    次犯罪係因欲趕往勛興企業社上班所致，且發生車禍造成其
    左脛骨遠端開放性骨折、左腓骨骨折，迄今未痊癒，亦有被
    告所提工作證明書及行政院衛生署宜蘭醫院診斷證明書在卷
    可佐，而車禍另一當事人陳杉田亦未受傷及被告犯罪後當庭
    認錯等一切犯罪情狀，量處如主文所示之刑，並諭知易科罰
    金之折算標準。
據上論斷，應依刑事訴訟法第299 條第1 項前段，刑法第185 條
之3 、第41條第1 項，罰金罰鍰提高標準條例第2 條，判決如主
文。
本案經檢察官賴慶祥到庭執行職務
中　　華　　民　　國　　94　　年　　3 　　月　　7 　　日
                  臺灣宜蘭地方法院刑事第一庭
                      審判長法  官 黃 麗 生
                            法  官 黃 永 勝
                            法  官 林 惠 玲
本正本證明與原本無異。
如不服本判決，應於判決送達後十日內向本院提出上訴狀（應附
繕本）。
                            書記官 林 慶 生
中　　華　　民　　國　　94　　年　　3 　　月　　7 　　日
附錄論科法條：
中華民國刑法第185條之3
服用毒品、麻醉藥品、酒類或其他相類之物，不能安全駕駛動力
交通工具而駕駛者，處一年以下有期徒刑、拘役或三萬元以下罰
金。
